臺灣屏東地方法院刑事判決　　　　　　110年度交易字第154號
公　訴　人　臺灣屏東地方檢察署檢察官
被　　　告　許英俊


上列被告因過失傷害案件，經檢察官提起公訴（110 年度偵字第
1845號），本院判決如下：
    主  文
本件公訴不受理。
    理  由
一、公訴意旨如起訴書所載（如附件）。
二、按告訴乃論之罪，告訴人於第一審辯論終結前，得撤回其告
    訴；又告訴經撤回者，法院應諭知不受理之判決，刑事訴訟
    法第238條第1項，及第303條第3款定有明文。
三、本件被告因過失傷害案件，經檢察官提起公訴，認被告係犯
    刑法第284 條前段之過失傷害罪，依同法第287 條前段之規
    定須告訴乃論。茲據告訴人於本院審理中，聲請撤回其告訴
    ，有110 年11月15日撤回告訴狀一紙附卷可參，揆諸前開說
    明，爰不經言詞辯論，逕為諭知不受理之判決。
四、據上論斷，應依刑事訴訟法第303條第3款、第307條，判決
    如主文。
本案經檢察官劉俊儀提起公訴，檢察官王光傑到庭執行職務。
　
中    華    民    國   110    年    11    月    17    日
　
                  刑事第五庭    法  官  林鈴淑
　
以上正本證明與原本無異。
如不服本判決應於收受判決後20日內向本院提出上訴書狀，並
應敘述具體理由；其未敘述上訴理由者，應於上訴期間屆滿後
20日內向本院補提理由書（均須按他造當事人之人數附繕本）
「切勿逕送上級法院」。
中    華    民    國   110    年    11    月    17    日
　
                                書記官  温訓暖
　
『附件』
臺灣屏東地方檢察署檢察官起訴書
                                     110年度偵字第1845號
    被      告  許英俊  男  69歲（民國00年00月00日生）
                        住高雄市○○區○○里00鄰○○街00
                          000號
                        國民身分證統一編號：Z000000000號
上列被告因過失傷害案件，已經偵查終結，認應該提起公訴，茲
將犯罪事實及證據並所犯法條分敘如下：
            犯罪事實
一、許英俊於民國 109 年 7 月 24 日 19 時 15 分許，騎乘車
    牌號碼 00-000 號大型重型機車，沿屏東市民生東路內側車
    道，由東往西方向行駛，行經民生路與和生路一段行車管制
    號誌交岔路口，適有李烈騎乘車牌號碼 000-0000 號普通重
    型機車，原停等紅燈，號誌轉為綠燈之際，沿民生路由西往
    東方向行駛。許英俊行駛方向號誌為直行箭頭綠燈，僅得直
    行不得左轉，且按當時情形亦無不能注意情事，竟疏未注意
    ，未遵守號誌逕為左轉，李烈瞥見，反應不及，前輪與許車
    右側相撞，人車倒地，受有左肘擦挫傷、左胸及左大腿挫傷
    之傷害。
二、案經李烈訴由屏東縣政府警察局屏東分局報告偵辦。
            證據並所犯法條
一、證據清單與待證事實：
┌──┬─────────────┬──────────────┐
│編號│證據清單                  │待證事實                    │
├──┼─────────────┼──────────────┤
│1   │被告許英俊之供述          │辯稱號誌有直行及左轉綠燈箭頭│
│    │                          │，左轉往和生路一段，與告訴人│
│    │                          │沿民生路由西往東直行車碰撞之│
│    │                          │事實。                      │
│    │                          │                            │
├──┼─────────────┼──────────────┤
│2   │告訴人李烈之指訴          │佐證全部犯罪事實。          │
├──┼─────────────┼──────────────┤
│3   │道路交通事故現場圖、道路交│證明本件交通事故發生之事實。│
│    │通事故調查報告表㈠㈡、現場│                            │
│    │照片 16 張                │                            │
│    │                          │                            │
├──┼─────────────┼──────────────┤
│4   │路口監視錄影光碟及本檢察官│民生路、民生東路雙向放行(皆 │
│    │勘驗筆錄、翻拍相片 6 張   │僅能直行)，民生東路禁止左轉 │
│    │                          │和生路方向。被告卻左轉和生路│
│    │                          │致發生本件。                │
│    │                          │                            │
│    │                          │                            │
│    │                          │                            │
├──┼─────────────┼──────────────┤
│5   │員警肇事路口號誌轉換說明相│民生東路往民生路或和生路方向│
│    │片 8 張                   │(即被告行駛方向)為可直行及左│
│    │                          │轉時，對向(民生路)則是紅燈。│
│    │                          │反之，若對向民生路往民生東路│
│    │                          │是綠燈，則民生東路僅能直行，│
│    │                          │不會有可左轉之號誌。        │
│    │                          │                            │
│    │                          │                            │
│    │                          │                            │
├──┼─────────────┼──────────────┤
│6   │屏東縣政府警察局函附肇事路│時相二：民生路、民生東路雙向│
│    │口號誌時制設計表(含現場圖 │放行(皆僅能直行)。本案發生時│
│    │路口號誌時制說明)         │相即為此時相，民生東路禁止左│
│    │                          │轉和生路方向。              │
├──┼─────────────┼──────────────┤
│7   │交通部公路總局高雄區監理所│被告駕駛大型重型機車，行經行│
│    │屏澎區車輛行車事故鑑定會鑑│車管制號誌交岔路口，未遵守燈│
│    │定意見書                  │光號誌作左轉(直行箭頭綠燈作 │
│    │                          │左轉)，為肇事原因。         │
├──┼─────────────┼──────────────┤
│8   │診斷證明書2紙             │佐證告訴人因本件交通事故受有│
│    │                          │犯罪事實欄所示傷害之事實。  │
│    │                          │                            │
└──┴─────────────┴──────────────┘
二、核被告所為，係犯刑法第284條前段之過失傷害罪嫌。
三、依刑事訴訟法第251條第1項提起公訴。
    此  致
臺灣屏東地方法院
中    華    民    國   110    年    4     月     9    日
                               檢察官  劉俊儀
本件正本證明與原本無異
中    華    民    國   110    年    4     月    29    日
                               書記官  黃秀婷